【裁判字號】    99,簡上,936
【裁判日期】    991029
【裁判案由】    毀損等
【裁判全文】
臺灣板橋地方法院刑事判決             99年度簡上字第936號
上  訴  人
即  被  告  丙○○
上列被告因毀損等案件，不服本院99年度簡字第5368號中華民國
99年7 月29日所為第一審簡易判決（聲請簡易判決處刑案號：99
年度偵字第14113 號），提起上訴，本院管轄之第二審合議庭判
決如下：
    主  文
上訴駁回。
    事  實
一、丙○○與乙○素有糾紛，於民國99年3 月1 日上午5 時許，
    其因細故與乙○在臺北縣樹林市○○街199 之1 號「福安宮
    」前發生爭執，竟基於毀損之犯意，手持磚頭丟擲毀損乙○
    所有之白鐵籬笆5 片、木製樓梯1 個、黑色水缸1 個、紅色
    垃圾桶1 個、小狗2 隻，足以生損害於乙○；復基於公然侮
    辱之犯意，在上址公眾得出入之處所，以「外省老狗」一語
    侮辱乙○，足以貶損乙○之名譽。
二、案經乙○訴由臺北縣政府警察局樹林分局移送臺灣板橋地方
    法院檢察署檢察官聲請簡易判決處刑。
    理  由
一、按被告以外之人（包括證人、鑑定人、告訴人、被害人及共
    同被告等）於審判外之陳述雖不符刑事訴訟法第159 條之1
    至之4 等4 條之規定，而經當事人於審判程序同意作為證據
    ，法院審酌該言詞陳述或書面陳述作成時之情況，認為適當
    者，亦得為證據；當事人、代理人或辯護人於法院調查證據
    時，知有刑事訴訟法第159 條第1 項不得為證據之情形，而
    未於言詞辯論終結前聲明異議者，視為有前項之同意，同法
    第159 條之5 定有明文。立法意旨在於傳聞證據未經當事人
    之反對詰問予以核實，原則上先予排除。惟若當事人已放棄
    反對詰問權，於審判程序中表明同意該等傳聞證據可作為證
    據；或於言詞辯論終結前未聲明異議，基於尊重當事人對傳
    聞證據之處分權，及證據資料愈豐富，愈有助於真實發見之
    理念，且強化言詞辯論主義，使訴訟程序得以順暢進行，上
    開傳聞證據亦均具有證據能力。經查，被告丙○○及檢察官
    於本院審理期日，均同意下列經本院調查之證據方法具備證
    據能力，本院審酌上開證據亦無非法取供等不法情形，認本
    案經調查之證據均有證據能力，合先敘明。
二、訊據被告丙○○矢口否認有何毀損及公然侮辱犯行，辯稱：
    伊在99年3 月1 日上午5 時根本沒有跟乙○發生爭執，沒有
    辱罵乙○「外省老狗」，也沒有毀損乙○之物品，乙○平日
    就喜歡任意告他人，所述並不可採，又證人甲○○並非樹林
    當地人士，怎麼可能在上揭地點看到伊毀損乙○之物品，顯
    然證述不實，況臺北縣政府拆除大隊於3 、4 年前曾前往拆
    除乙○於上揭地點興建之違章建築，乙○所述遭毀損之物品
    ，均係拆除大隊造成的，不是伊所毀損的云云。惟查，上揭
    事實，業據證人即告訴人乙○於警詢中指述明確，經核與證
    人甲○○於本院審理中證稱：99年2 月28日伊住在那邊一晚
    ，隔天99年3 月1 日早上起來看到；那天伊剛好和另外壹個
    朋友住在告訴人那邊，早上伊被一些鞭炮、砸石頭的聲音吵
    醒，伊就從小斜坡上來，看到他們2 個人在告訴人家的樓頂
    爭吵，他們兩個人在互罵，被告有罵告訴人「外省老狗」、
    「去死」之類的話，伊當時距離他們有一段距離，並沒有走
    到他們旁邊，所以他們也不知道伊在他們附近，伊聽了他們
    爭吵約2 、3 分鐘，之後伊就去上廁所了，隔了1 個小時之
    後伊才離開告訴人家，伊離開的時候被告也早就走了，告訴
    人帶伊去看被被告砸死的2 隻狗和被砸壞的水桶、木梯、白
    鐵籬笆之類的；（問：你除了看到2 隻小狗被砸死之外，你
    有無看到告訴人有哪些東西被砸毀？）木梯、白鐵籬笆、塑
    膠黑色大水桶、2 個紅色四方形的桶子；白鐵籬笆有破損、
    凹陷；（問：在你那天住在那邊的時候，有無注意到上開你
    所說有被毀損的東西之前是否完整？）有，當晚伊住在那邊
    ，1 、2 樓伊都有上去過，那些東西原本都是完好的，是隔
    天聽到被告砸石頭的聲音才發現那些東西壞掉等語相符（本
    院99年度簡上字第936 號卷第32-34 頁），而上揭地點確有
    散落石塊及鞭炮碎屑，且有白鐵籬笆凹陷等毀損情形，此有
    現場照片13幀附卷可佐（99年度偵字第14113 號卷第10-16
    頁），衡以證人甲○○與被告並無仇隙，顯無捏造事實攀誣
    之必要，且告訴人於99年3 月19日警詢中即已陳明證人甲○
    ○為目擊證人，然警方於99年3 月24日以電話聯絡證人甲○
    ○前往警局製作警詢筆錄，證人甲○○卻表示沒有時間前往
    製作警詢筆錄，迄至99年4 月29日始前往警局製作筆錄，此
    有臺北縣政府警察局公務電話紀錄簿乙紙及甲○○警詢筆錄
    1 份在卷可參（上揭偵查卷第17頁、第6 頁），則若證人甲
    ○○欲與告訴人串謀誣陷被告，其應係積極陪同告訴人前往
    警局製作筆錄指證被告，當無一再延遲前往警局製作警詢筆
    錄之可能，故堪信證人甲○○上揭證述應為真實可採，足認
    被告確有於上開時地，毀損告訴人物品，並以「外省老狗」
    一語辱罵告訴人之行為。至被告雖另辯稱告訴人所有之白鐵
    圍籬等物係3 、4 年前遭臺北縣政府拆除大隊所拆除毀損，
    並請求函詢臺北縣政府拆除大隊是否實在云云，然查，臺北
    縣政府拆除大隊故曾前往拆除告訴人於上址興建之房屋，此
    據被告提出照片6 幀附卷可參（附於本院卷證物袋內），然
    告訴人所有之白鐵圍籬、木梯等物，於99年3 月1 日前均係
    完整未遭破壞一節，業據證人甲○○於本院審理中證述如前
    ，況告訴人之白鐵圍籬係受有凹陷之毀損情況，此有照片1
    幀附卷可參（上開偵查卷第13頁），顯與一般拆除大隊以怪
    手拆除方式，將造成白鐵籬笆整片倒落之情況不符，反與一
    般以石塊、磚頭等硬物撞擊造成之凹陷情狀相符，益證上揭
    白鐵籬笆等物應係被告以磚頭砸毀無訛，被告上揭辯詞，不
    足採信，故認無再行函詢臺北縣政府拆除大隊上揭情事之必
    要。又被告另聲請傳喚證人證人簡炎輝、簡玉春，證明告訴
    人平日有故意興訟之舉云云，然查，告訴人於本案確受有損
    害，詳如上述，其提起本案訴訟於法有據，至其是否另有任
    意興訟之行為，顯與本案無關，被告前揭聲請顯無調查之必
    要，應予駁回，併此敘明。綜上，足認被告確有於上揭時地
    毀損告訴人物品並侮辱告訴人之行為，被告前揭辯詞均不可
    採。本案事證明確，被告犯行堪以認定，應予依法論科。
三、核被告所為，係犯刑法第309 條第1 項公然侮辱罪及同法第
    354 條之毀損罪。又被告所犯上開2 罪，犯意各別，行為分
    殊，應予分論併罰。原審認定被告犯行事證明確，並引用刑
    法第309 條第1 項（按原審據上論斷欄誤載為刑法第310 條
    第1 項，惟此部分屬顯然錯誤，不影響全案情節及判決本旨
    ，附此敘明）、第354 條、第41條第1 項前段、第42條第3
    項前段，刑法施行法第1 條之1 規定，並審酌被告僅因細故
    即出言貶抑告訴人並毀損告訴人之財物，自我克制能力薄弱
    ，兼衡被告犯罪之動機、目的、手段、所生危害，迄未與告
    訴人達成和解及被告犯罪後猶飾詞置辯未見悔意等一切情狀
    ，分別量處罰金新臺幣3,000 元及拘役58日，並各諭知易服
    勞役及易科罰金之折算標準，其認事用法均無違誤，量刑亦
    屬適當，應予維持。被告上訴意旨指摘原判決違誤，求予撤
    銷改判，為無理由，應予駁回。
據上論斷，應依刑事訴訟法第455 條之1 第1 項、第3 項、第36
8 條，判決如主文。
本案經檢察官陳世錚到庭執行職務。
中    華    民    國    99    年    10    月    29    日
                  刑事第十七庭  審判長法  官  陳信旗
                                      法  官  劉正偉
                                      法  官  俞秀美
以上正本證明與原本無異。
不得上訴。
                                      書記官  謝怡貞
中    華    民    國    99    年    10    月    29    日

司法院資訊處製作；財團法人民間司法改革基金會備份。
